【裁判字號】    98,訴,2253
【裁判日期】    991222
【裁判案由】    損害賠償
【裁判全文】
臺灣桃園地方法院民事判決              98年度訴字第2253號
原      告    張昌碩
兼訴訟代理人  鍾淑貞
被      告    周樂繼
              林麗珍
上列當事人間請求損害賠償事件，於民國99年10月29日言詞辯論
終結，本院判決如下：
    主      文
被告周樂繼應給付原告鍾淑貞新台幣壹元，及自民國九十八年十
二月三十日起至清償日止，按週年利率百分之五計算之利息。
被告林麗珍應給付原告鍾淑貞新台幣陸拾壹萬零捌佰捌拾捌元，
及自民國九十九年一月十一日起至清償日止，按週年利率百分之
五計算之利息。
原告其餘之訴駁回。
訴訟費用由被告周樂繼負擔三分之一，被告林麗珍負擔三分之一
，餘由原告鍾淑貞負擔。
本判決第一項，於原告鍾淑貞以新台幣壹元為被告周樂繼供擔保
後，得假執行。
本判決第二項，於原告鍾淑貞以新台幣貳拾萬肆仟元為被告林麗
珍供擔保後，得假執行。
原告其餘假執行之聲請駁回。
    事實及理由
一、原告主張略以：
  (一)緣原告鍾淑貞之前夫張玉柱（已歿）生前於國立台東大學任
    教退休，遺留一些退休金，而原告張昌碩（鍾淑貞與前夫所
    育之子）現於桃園縣中正理工學院在職進修，原告鍾淑貞有
    意以前夫所遺退休金在鄰近學院之桃園縣龍潭鄉購置住宅一
    棟供張昌碩居住。因鍾淑貞常居台東市，對桃園龍潭之房地
    陌生，經居住當地之好友劉廷亮介紹認識在當地執業之土地
    代書地政士即被告周樂繼，原告鍾淑貞乃委任被告周樂繼全
    權處理購屋事務，周樂繼亦允為處理。
  (二)詎被告周樂繼意圖為自己或第三人之不法利益，而為違背其
    任務之行為，竟與另一被告林麗珍勾串，其2 人明知林麗珍
    所有坐落桃園縣龍潭鄉○○○段533-23地號土地及其上同段
    3131建號房屋（門牌號碼為桃園縣龍潭鄉○○路192 巷2 號
    ，以下合稱系爭房地），前於民國94年09月12日向渣打銀行
    設定第一順位抵押權貸款新台幣（下同）480 萬元，因林麗
    珍無力清償已於96年09月12日遭渣打銀行向本院聲請查封拍
    賣，陷於給付不能之狀態，竟隱瞞上開事實，仍於96年12月
    24日與原告鍾淑貞（以張昌碩名義）簽訂不動產買賣契約書
    （下稱系爭買賣契約），房地價金約定為420 萬元，使鍾淑
    貞陷於錯誤而交付買賣價金之自備款120 萬元（餘尾款300
    萬元則約定由原告另向銀行申請貸款核撥時給付），而上開
    房地最終被法院拍賣而由第三人拍定。是被告周樂繼、林麗
    珍所為，乃共犯刑事詐欺罪嫌，周樂繼並另涉背信罪；且被
    告2 人於民事上並應負侵權行為及債務不履行之損害賠償責
    任。為此，以起訴狀繕本之送達，為解除買賣契約及委任契
    約之意思表示，請求被告回復原狀及賠償原告所受之損害。
  (三)於96年12月24日簽訂系爭買賣契約前，原告鍾淑貞到桃園系
    爭房地處看屋，並到周樂繼代書事務所商議買賣條件時，林
    麗珍均隱瞞房地已被法院查封拍賣正在進行中一事，周樂繼
    受鍾淑貞委任處理買賣房地，又是執業之土地代書地政士，
    依其專業知識理應以善良管理人之注意為之，查明買賣之房
    地是否以被法院查封拍賣？或是否陷於給付不能？竟違背受
    任人之義務，致原告受有120 萬元之損害，則被告自應負損
    害賠償責任。
  (四)原告鍾淑貞於96年12月20日自台灣銀行匯款60萬元至被告周
    樂繼在龍潭渣打銀行龍岡分行之帳戶。另於97年01月23日之
    前幾日，鍾淑貞至龍潭拜訪作客，順將60萬元現金交付好友
    劉廷亮代支付房價。嗣於97年01月23日上午10時許，周樂繼
    、林麗珍、廖振柚（林麗珍之夫）到劉廷亮住處取款60萬元
    房價（劉廷亮之妻謝華妹亦在場；周樂繼之女友坐在車上）
    ，劉廷亮到郵局自其配偶謝華妹之帳戶提領99,000元，從劉
    廷亮帳戶提取50萬元，劉廷亮自己再補1 千元，將上開合計
    60萬元之款項交予被告周樂繼。惟被告周樂繼事後則稱所收
    款項不足60萬元，僅收到約42萬元，顯屬推卸責任。
  (五)系爭房地既行貳次拍賣時，原告鍾淑貞始知悉其事，被告周
    樂繼為掩飾上情，向鍾淑貞保證會以其已收取之120 萬元移
    充保證金，向法院以300 萬元標回系爭房地。鍾淑貞誤信為
    真，為達成得標，再授權增加8 千元，欲以3,008,000 元競
    標，惟查周樂繼根本未參與投標，僅係敷衍鍾淑貞，終至系
    爭房地遭第三人拍定，拍定人則以電話通知鍾淑貞欲以400
    萬元轉售獲取暴利，被鍾淑貞拒絕。依前所述，被告周樂繼
    處理委任事務顯有過失，應負民法第544 條之賠償責任。
  (六)據上，依民法侵權行為、委任及債務不履行等之法律關係提
    起本件訴訟。聲明：1.被告應連帶給付原告120 萬元，及自
    起訴狀繕本送達翌日起至清償日止，按週年利率5 ％計算之
    利息。2.願供擔保請准宣告假執行。
二、被告抗辯略以：
  (一)被告周樂繼部分：
  1.原告主張因被告周樂繼隱瞞事實致原告陷於錯誤而交付新台
    幣（下同）120 萬元價購另一被告林麗珍所有之系爭房地一
    節，並非事實。實則，系爭房地乃原告鍾淑貞與被告林麗珍
    之共同友人劉廷亮居間介紹價購，且於劉廷亮住處洽談多次
    ，被告周樂繼係於其他地政士不願接手協辦後，方由劉廷亮
    請託協辦，協辦過程簽約及對保均於劉廷亮住處，劉廷亮並
    收取88,000元介紹費。查系爭房地業於96年03月12日由債權
    人萬泰銀行限制登記，此情已載明於不動產買賣契約書第13
    條第3 項，並有原告簽署押印（見證物一、二），故原告陳
    述至被告周樂繼事務所及被告周樂繼故意隱瞞等語，應是無
    中生有而不足採信。
  2.被告周樂繼於96年12月24日即系爭房地簽約日前，即積極與
    林麗珍之債權人渣打銀行、萬泰銀行聯絡，其欠款酌減及原
    告簽約日貸款300 萬元同時對保，均有文件可稽，實因96年
    12月26日凌晨被告父親因病過逝，惟被告於服喪後旋即著手
    辦理，此亦向買賣雙方電話告知，被告周樂繼匯款予債權銀
    行後，萬泰銀行於97年01月23日聲請法院撤回假扣押，結清
    林麗珍稅捐欠款後，於97年01月28日即送桃園大溪地政事務
    所辦理移轉登記（見證物三、四、五、六），送件後亦定期
    追蹤撤銷查封之辦理進度（見證物七），被告周樂繼對委任
    事務確善盡相當之注意，並無故意或不法侵害他人之情事。
  3.原告匯款60萬元至被告周樂繼帳戶一節，係依系爭買賣契約
    所為，被告確已收悉，但另60萬元確未依約交付被告，被告
    僅於劉廷亮處取款42萬元，不足款項應由劉廷亮就已交付之
    事實負舉證責任。而被告周樂繼所收款項之支出單據，有證
    物八可證。目前被告周樂繼手上尚持有原告所交付之款項剩
    餘353,107 元，業於99年09月20日匯還原告，另關於系爭契
    約當初所繳稅金，亦經周樂繼代為辦理退稅計56,004元予原
    告，足認被告周樂繼並無任何原告所指之不法所有意圖。
  4.系爭房地最終無法辦理過戶，係因林麗珍另有其他債權銀行
    聲請執行拍賣該房地，惟當初林麗珍並未告知此情，被告周
    樂繼於會同林麗珍前往本院民事執行處金股及八股瞭解後，
    即向原告鍾淑貞報告原委，廖振柚（林麗珍之夫）並多次與
    鍾淑貞連絡，有提出租金貼補建議，亦獲鍾淑貞同意。原告
    就此卻均認屬被告周樂繼之過失，實難甘服。
  5.原告鍾淑貞事後欲改以其子張昌博之名義投標3,008,000 元
    標回系爭房地，但要被告周樂繼先墊付頭款，且得標後不確
    定貸款是否足以繳付，亦即本存有諸多不確定因素，然原告
    卻據此指謫係被告周樂繼敷衍、背信等，礙難接受。
  6.據上，原告之訴顯無理由。茲聲明：原告之訴及假執行之聲
    請駁回。
  (二)被告林麗珍部分：
  1.林麗珍根本沒有拿到錢，當初都是原告鍾淑貞說她跟代書周
    樂繼聯絡就好，叫林麗珍不要管。原告鍾淑貞本來要買我的
    房子，價金要幫我還信用卡等債務，有幫我還了21萬餘元，
    後來就沒有再還了。當初林麗珍也希望趕快過戶，但卻辦了
    一年多還沒過戶，後來系爭房地就被拍賣，債務也沒有還完
    ，現在還是繼續揹債。當初系爭房地原本是要賣480 萬元，
    是原告鍾淑貞硬要以420 萬元買。
  2.原告鍾淑貞如果要被告林麗珍返還21萬餘元，林麗珍實無力
    償還，只能分期償還。
  3.聲明：原告之訴及假執行之聲請駁回。
三、本院之判斷：
  (一)原告主張：原告鍾淑貞長年居住台東，前欲於桃園縣龍潭鄉
    購置住宅一棟供其子即原告張昌碩居住，經好友劉廷亮介紹
    認識在當地執業之土地代書地政士即被告周樂繼，原告鍾淑
    貞乃委任被告周樂繼全權處理購屋事務，周樂繼亦允為處理
    （亦即原告與被告周樂繼之間成立委任契約關係）；原告鍾
    淑貞（以張昌碩名義）嗣於96年12月24日與被告林麗珍簽訂
    系爭買賣契約，約定以420 萬元購買林麗珍所有之系爭房地
    ，其中自備款120 萬元（簽約款、完稅款各60萬元），原告
    鍾淑貞已於96年12月20日自台灣銀行匯款60萬元至被告周樂
    繼在龍潭渣打銀行龍岡分行之帳戶，另60萬元則由鍾淑貞於
    97年01月間先行交付訴外人劉廷亮後託其轉交周樂繼（關於
    劉廷亮有無將此60萬元全部轉交周樂繼之爭議，詳後述）。
    惟系爭房地最終遭被告林麗珍之債權人聲請本院拍賣而由訴
    外人吳常麟拍定，致原告無法取得系爭房地等情，業據提出
    系爭買賣契約、系爭土地及建物登記謄本、鍾淑貞96年12月
    20日台灣銀行匯款單、劉廷亮之郵局存摺、謝華妹之郵局存
    摺等（本院卷第10至18頁、第57頁）在卷為憑，並為被告所
    不爭執，足信屬實。
  (二)原告另主張：被告2 人共同意圖不法利益，明知系爭房地之
    第一順位抵押債權人渣打銀行已於96年09月12日向本院聲請
    查封拍賣，已屬給付不能，竟隱瞞上情仍於96年12月24日與
    原告簽訂系爭契約，致鍾淑貞陷於錯誤而交付約定之買賣價
    金自備款120 萬元，而系爭房地最終被法院拍賣而由第三人
    拍定，原告受有120 萬元之損害，是被告2 人應連帶負賠償
    責任等語，則為被告2 人所否認，並分別以前詞置辯。查：
  1.觀諸系爭買賣契約第13條特約事項，於第3 點約明：「本買
    賣所支付款項統由經辦地政士代管，俾利代匯款及解除限制
    登記，俟結案後，再行檢據銷結」等語（見本院卷第12頁背
    面），原告對此雖陳稱：因當初沒有注意看合約書等語，惟
    其亦自陳：當時認為應該一、二個月就可以過戶，因為我們
    幫屋主還清貸款就可以過戶等語（見本院卷第52頁背面之99
    年03月12日言詞辯論筆錄），據上，應認原告於簽約當時已
    知悉系爭房地已遭林麗珍之債權人查封之情，且原告所稱：
    系爭房地於簽約當時已陷於給付不能一節，亦難憑採。
  2.原告鍾淑貞依系爭買賣契約應先交付之房價自備款120 萬元
    ，已於96年12月20日、97年01月間分別付清一情，已如前述
    ，而依前述系爭契約第13條特約事項之第3 點內容，已約明
    「本買賣所支付款項統由經辦地政士代管」，而被告周樂繼
    即為原告所委任之地政士，是以上開款項均由被告周樂繼收
    取，本為契約所約定，並無不合。再者，被告周樂繼於受任
    為原告處理系爭買賣契約之相關事宜後，雖歷經周樂繼之父
    親於96年12月26日凌晨過逝之突發事故，惟被告周樂繼確有
    積極與林麗珍之債權人渣打銀行、萬泰銀行聯絡還款事宜並
    申請酌減欠款，及於簽約日為原告張昌碩辦理貸款300 萬元
    同時對保，之後並匯款予渣打、萬泰銀行以清償林麗珍之欠
    款（於97年01月23日匯款30萬元予渣打銀行，於同日另匯款
    213,674 元、5,324 元予萬泰銀行），而為辦理系爭房地之
    過戶，被告周樂繼於97年01月23日分別繳納土地增值稅21,
    833 元、契稅29,730元、房屋稅6,160 元、地價稅839 元、
    2,650 元、1,157 元、地政規費4,441 元、印花1,084 元，
    此外，並分別於96年12月20日、97年01月05日將房屋價款5
    萬元、3 萬元交由林麗珍之夫廖振柚收受，以上有被告周樂
    繼所提出97年01月23日匯款予萬泰銀行之郵政劃撥收據、匯
    款單各1 紙（本院卷第49頁）、同日匯款予萬泰銀行之匯款
    單1 紙（本院卷第48頁背面）、渣打銀行不良授信案件簽辦
    單（記載：償還385 萬元後塗銷抵押權本案免責，本院卷第
    37頁）、97年01月28日地政規費收據1 紙（本院卷第47頁）
    、繳納增值稅、契稅、房屋稅、地價稅之繳款書共6 紙（日
    期均為97年01月23日，見本院卷第40至42頁）、廖振柚出具
    自周樂繼收受房屋價款之收據2 紙（金額計8 萬元，本院卷
    第50頁）等影本在卷為憑，並經本院向渣打銀行查詢屬實，
    有該行99年07月28日函文在卷可憑（見本院第113 頁）；而
    於被告周樂繼匯款予債權銀行後，萬泰銀行於97年01月23日
    聲請法院撤回假扣押之執行，在結清林麗珍稅捐欠款後，被
    告周樂繼於97年01月28日即將相關文件送桃園大溪地政事務
    所辦理系爭房地之移轉登記，而於送件後亦有定期追蹤地政
    機關辦理系爭房地撤銷查封之進度，此亦有被告周樂繼所提
    出其分別於97年02月19日及同年03月11日、04月15日查詢之
    系爭土地或建物登記謄本（本院卷第43至45頁）、大溪地政
    事務所97年01月31日土地登記案件駁回通知書（註明送件日
    期為97年01月28日，見本院卷第31頁）等影本各1 份為憑。
    據上，足認被告周樂繼於受任處理系爭房屋買賣事宜後，並
    無怠於處理委任事務之情形，且對於所收取之前開款項，亦
    確用以支付必要之相關費用。況查，於本件審理過程中，被
    告周樂繼業將其目前尚持有原告所交付之剩餘款項353,107
    （經查此金額應為353,108 元，惟被告周樂繼於計算時加減
    錯誤致少算1 元，其計算式詳見本院卷第46頁），於99年09
    月20日匯還原告，另關於當初為辦理系爭房地移轉登記所需
    繳納之稅金，其中因契約解除而可辦理退稅之56,004元部分
    ，亦業由周樂繼代為辦理退稅計56,004元予原告（此為兩造
    所不爭執），益足證被告周樂繼處理委任事務時並無原告所
    指之不法所有意圖。
  3.如前所述，被告周樂繼向萬泰銀行清償林麗珍之欠款後，萬
    泰銀行於97年01月23日聲請法院撤回假扣押執行，而渣打銀
    行亦於97年01月22日同意林麗珍之欠款以385 萬元償還後塗
    銷該房地抵押權登記（詳前），惟因被告林麗珍另有其他債
    權人即裕融企業股份有限公司及合作金庫商業銀行分別於97
    年04月28日及97年06月05日向本院民事執行處聲請對林麗珍
    之財產為強制執行及請求調卷拍賣系爭房地，致系爭房地上
    原由萬泰銀行聲請之假扣押查封登記無法塗銷，而該執行事
    件（本院97年司執八字第29644 號）嗣經特別拍賣程序之減
    價拍賣仍無人應買而案件終結，渣打銀行始於98年05月21日
    另行聲請法院為強制執行，之後系爭房地始經拍賣而於98年
    09月03日由第三人吳常麟拍定等情，以上業經本院依職權調
    閱本院98司執八字第29583 號強制執行案卷查核屬實。被告
    林麗珍並未否認當初於簽約時並未告知原告或周樂繼伊尚有
    其他債權人之事，惟按原告及被告2 人於簽約當時均難預見
    系爭房地日後有遭其他債權人拍賣之情，從而尚難以系爭房
    地終遭第三人拍定之事實而遽認被告周樂繼、林麗珍有詐欺
    或背信等不法侵害行為。
  4.關於原告另稱：其於97年01月間將60萬元先行交付訴外人劉
    廷亮後託其轉交周樂繼，惟周樂繼卻稱僅收到42萬元，因此
    周樂繼對於差額（下稱系爭差額）18萬元顯有不法所有意圖
    等語，惟查，在原告另案對被告2 人提出刑事告訴之桃園地
    檢署99年偵字第11636 號詐欺等案件中，訴外人劉廷亮乃證
    稱：被告周樂繼於97年01月23日至其住處，其交付現金60萬
    元與周樂繼，未簽收據等語，在場之人即被告林麗珍及其夫
    廖振柚則均證稱：僅看到劉廷亮拿1 包牛皮紙袋予被告周樂
    繼，不知金額多少等語（以上詳見卷附之桃園地檢署99年偵
    字第11636 號處分書），是依前開事證，尚難逕認被告周樂
    繼確有收到前述差額18萬元，從而原告主張：該18萬元係遭
    被告周樂繼私吞一節，尚難逕認屬實，則原告請求被告周樂
    繼返還該18萬元一節，難認有據。至於原告請求被告林麗珍
    就該18萬元應負連帶賠償責任一節，惟如前所述，林麗珍並
    未經手該18萬元，復查無積極證據足認被告林麗珍與周樂繼
    就該18萬元有共同侵吞之不法侵害行為，故原告此部分請求
    亦難認有據。
  5.惟關於原告主張：在系爭房地遭其他債權人聲請拍賣後，後
    來決定請周樂繼以投標方式（用原告鍾淑貞另一兒子張昌博
    之名義，投標金額3,008,000 元）把系爭房地買回來，當初
    周樂繼說他會負全責，但實際上於拍賣當天周樂繼卻沒有幫
    原告投標一節，被告周樂繼對此雖稱：鍾淑貞要我幫她把房
    子買回來，用我這邊剩下的50幾萬元（含系爭差額18萬元）
    當保證金，我跟鍾淑貞說標到房子後還要貸款繳納剩餘的價
    金，50幾萬元只是拍賣底價的兩成，鍾淑貞要以3,008,000
    元投標，必需要再貸款8 成，鍾淑貞還有交付張昌博的薪資
    資料，我有請聯邦銀行龍潭分行先行預估貸款額度，但銀行
    預估結果是貸款額度不足，後來張昌博說他債務還需重整，
    當時張昌博也沒有給我具體的解決辦法，變成若得標後的狀
    況都還不確定，如果我去投標而貸款額度不足，變成我要墊
    付，否則保證金會被沒收，而當時鍾淑貞的狀況不穩定，幾
    乎每天打電話來問，我後來有跟張昌博說，到現場看誰得標
    ，我們再跟他買，這樣貸款的額度也會足夠，這是在投標一
    結束我就有打電話給張昌博，張昌博也同意等語。據上可知
    ，原告鍾淑貞與被告周樂繼間之委任事項，已從原先之處理
    系爭買賣契約相關事宜，轉變成「以張昌博名義、出價3,00
    8,000 元，向本院投標競買系爭房地」。被告周樂繼所稱：
    以張昌博之條件，因無法向聯邦銀行貸得足夠繳清房屋價金
    之款項，故縱使得標，將來也會有問題，而依一般同業慣例
    ，可以跟標到的人談把案子讓給我們，我們給標到的人10萬
    元，如以這樣來講，銀行就可以實際買賣金額核貸，300 萬
    元的價金可以貸到240 萬元到260 萬元，這樣就可以解決張
    昌博貸款不足的問題等語，固非無據，惟按，「稱委任者，
    謂當事人約定，一方委託他方處理事務，他方允為處理之契
    約」，「受任人處理委任事務，應依委任人之指示，並與處
    理自己事務為同一之注意，其受有報酬者，應以善良管理人
    之注意為之」，「受任人因處理委任事務有過失，或因逾越
    權限之行為所生之損害，對於委任人應負賠償之責」，民法
    第528 條、第535 條、第544 條定有明文。被告周樂繼為原
    告鍾淑貞處理委任事務，既認為「到現場看誰得標，我們再
    跟他買，這樣貸款的額度也會足夠」之方式較為可行，自應
    於事前提出並與鍾淑貞或張昌博（投標名義人）討論後，由
    鍾淑貞或張昌博自行決定要採取何種方式為妥，惟被告周樂
    繼自陳：「（法官問：在事前有無得到張昌博或鍾淑貞同意
    以『事後向拍定人購買』的方式取得房屋？）答：沒有。」
    （見本院99年08月20日言詞辯論筆錄），足認其處理委任事
    務應有過失，則原告鍾淑貞請求被告周樂繼對於因此所生之
    損害應負賠償責任一節，應屬有據。
  6.至原告所受損害金額究竟為何，原告主張：其損害金額即為
    所支出之120 萬元等語，惟如前所述，原告與被告周樂繼間
    之委任契約可分為兩階段：
    (1)就第一階段而言，被告周樂繼係受原告委任處理系爭買賣
      契約之相關事宜，而依前所述，被告周樂繼就此部分原委
      任事務之處理並無不當，是以原告縱受有損害，亦難認被
      告周樂繼需負賠償之責。
    (2)就第二階段而言，被告周樂繼乃受原告鍾淑貞委任處理「
      以張昌博名義、出價3,008,000 元，向本院投標競買系爭
      房地」之事，且於處理過程中確有前揭疏失；惟原告鍾淑
      貞所受之損害，關於其款項用以代償被告林麗珍之後述欠
      款666,892 元部分，依法應由林麗珍負擔返還之責（詳後
      述）；而在被告周樂繼持有中之款項353,108 元，固可認
      為係原告鍾淑貞所受之損害，惟被告周樂繼既已將353,10
      7 元匯還原告（如前述），則此部分之損害已獲填補，是
      原告鍾淑貞僅得就被告周樂繼尚未返還之1 元部分請求周
      樂繼負賠償之責。至關於被告周樂繼與訴外人劉廷亮間所
      爭執之系爭差額18萬元部分，按此係因原告鍾淑貞委託劉
      廷亮轉交款項之過程所生糾紛，並無證據足認係因被告周
      樂繼於處理委任事務上有何疏失所致，亦無證據足證被告
      周樂繼確有收到該18萬元，是原告鍾淑貞之此部分請求，
      尚難認有據（按依舉證責任之分配原則，系爭差額18萬元
      有無交付，應由訴外人劉廷亮就確有交付款項之事實負舉
      證之責，併此敘明）。
  (三)關於被告林麗珍應給付原告鍾淑貞之金額：
    按「契約解除時，當事人雙方回復原狀之義務，除法律另有
    規定或契約另有訂定外，依左列之規定：一由他方所受領之
    給付物，應返還之。二受領之給付為金錢者，應附加自受領
    時起之利息償還之。」，民法第259 條第1 、2 款定有明文
    。依前所述，系爭買賣契約因買賣標的之系爭房地遭第三人
    拍定致陷於給付不能，而原告於起訴狀已表明：以起訴狀繕
    本之送達作為解除買賣契約等語，則其既已依法解除系爭契
    約，依前開說明，契約兩造應互負回復原狀之義務。從而，
    原告所交付之120 萬元房價自備款中，用以支付被告林麗珍
    之欠款、相關稅捐等費用，金額合計666,892 元（清償渣打
    30萬元＋清償萬泰213,674 元＋清償萬泰5,324 元＋土地增
    值稅21, 833 元＋契稅29,730元＋地政規費4,441 元＋房屋
    欠稅6,160 元＋地價欠稅839 元＋地價欠稅2,650 元＋地價
    欠稅1,157 元＋印花1,084 元＋房屋價款5 萬元＋房屋價款
    3 萬元＝666,892 元），而扣除被告周樂繼已代辦退稅並匯
    還原告之土增稅、契稅、地政規費計56,004元後，被告林麗
    珍尚應返還給付原告鍾淑貞610,888 元（666,892 元－56,0
    04元＝610,888 元）。
  (四)綜上所述，原告基於委任、買賣契約之法律關係，請求被告
    周樂繼給付原告鍾淑貞1 元，及被告林麗珍應給付原告鍾淑
    貞610,888 元，暨均自起訴狀繕本送達翌日即分別為98年12
    月30日（周樂繼部分）、99年01月11日（林麗珍部分）起至
    清償日止，按週年利率5 ％計算之法定遲延利息，為有理由
    ，應予准許。至逾此範圍之請求，則屬無據，不應准許。
四、原告陳明願供擔保，聲請宣告假執行，經核其勝訴部份，合
    於法律規定，爰酌定相當之擔保金額宣告之；其餘假執行之
    聲請，因該部分訴之駁回而失所依據，應予駁回。
五、本件事證已臻明確，兩造其他攻擊、防禦方法及提出未經援
    用之證據，經斟酌後認不影響判決結果，爰不另予逐一論述
    。
六、結論：原告之訴為一部有理由，一部無理由，依民事訴訟法
    第79條、第85條第1 項，第390 條第2 項，判決如主文。
中    華    民    國    99    年    12    月    22    日
                        民事第三庭    法  官  周玉
以上正本係照原本作成
如對本判決上訴，須於判決送達後20日內向本院提出上訴狀。
如委任律師提起上訴者，應一併繳納上訴審裁判費。
中    華    民    國    99    年    12    月    22    日
                                      書記官  楊郁馨

司法院資訊處製作；財團法人民間司法改革基金會備份。
